臺灣臺南地方法院刑事判決　　　　　　　　　　　　　九十三年度易字第九五七號
　　公　訴　人　臺灣臺南地方法院檢察署檢察官
　　被　　　告　丁○○
　　　　　　　　甲○○
右列被告因竊盜案件，經檢察官提起公訴（九十三年度偵字第一０九三五號），本院
判決如左：
    主  文
丁○○、甲○○共同竊盜，各處有期徒刑肆月，如易科罰金，均以佰元折算壹日。
    事  實
一、丁○○、甲○○共同基於意圖為自己不法所有之竊盜犯意聯絡，於民國九十三年
    十月二十日凌晨零時許，共乘車牌號碼ＪＴＯ－八九０號輕機車，至臺南縣仁德
    鄉○○路○段八十二巷內即同縣仁德鄉○○段二七０地號之玉米田，共同徒手竊
    取丙○○所有之玉米二十二支，得手後裝於塑膠袋內，旋即於同日凌晨零時三十
    分許，為據報前往之員警當場查獲躲藏於該玉米田內之丁○○、甲○○二人，並
    在丁○○身旁之塑膠袋內扣得渠二人竊取之玉米二十二支。
二、案經臺南縣警察局歸仁分局報請臺灣臺南地方法院檢察署檢察官偵查起訴。
    理  由
一、訊據被告丁○○、甲○○二人均矢口否認有何被訴竊盜犯行，被告丁○○辯稱：
    當日係被告甲○○騎駛上開機車搭載其路過該處時，恰巧被告甲○○拉肚子，且
    月事來潮，被告甲○○遂停車衝入玉米田內，其在收割後之玉米田外路燈下方，
    見地上有一塑膠袋，其將塑膠袋內之物品倒出，發現係玉米後，乃將上開玉米裝
    入塑膠袋內，隨即為警查獲云云。被告甲○○則辯稱：當日渠駕車載被告丁○○
    路過該處時，因月事來潮，且拉肚子緣故，乃至玉米田內小解，並更換衛生棉，
    並未竊取玉蜀黍云云。惟查：
  (一)本案係因居處於鄰近之證人蔡長全於九十三年十月二十日凌晨，因聽聞狗吠聲，
    且當地時常有人於該處傾倒廢棄物、偷摘玉米，乃電請警方加強巡邏；而證人即
    查獲員警陳貽南接獲警方勤務中心之通報後，遂與另一員警林佳進前往現場，在
    該處玉米田旁發現被告丁○○、甲○○二人共乘之機車，遂持手電筒進入該玉米
    田搜查，而在玉米田內發現被告丁○○及其身旁之玉米一袋，經詢問被告丁○○
    後，被告丁○○告知另有被告甲○○在玉米田內，隨後被告甲○○遂自行走出該
    玉米田，在現場發現被告二人手心及長褲、拖鞋上面均沾有泥土等事實，業據證
    人蔡長全、陳貽南二人於偵查中證述明確【見蔡長全、陳貽南二人九十三年十一
    月四日訊問筆錄，偵查卷第十三至十五頁】，且當場查獲之玉米確係證人即被害
    人丙○○於於臺南縣虎山段仁德鄉二七０地號所栽種，而遭人徒手盜摘，亦經證
    人丙○○於警詢及偵查中指訴綦詳【見九十三年十月二十日詢問筆錄，警卷第八
    頁、九十三年十一月十五日訊問筆錄，偵查卷第二三頁】，此外復有扣押書、贓
    物認領保管單、臺南縣警察局歸仁分局勤務指揮中心受理各類案件記錄表、臺南
    縣仁德鄉○○段二七０地號土地所有權狀影本、證人即員警陳貽南於九十三年十
    月二十日出具之舉證報告書各一紙及刑案現場照片二幀在卷可資佐證【見警卷第
    九、十、二二、二三、三十頁】。
  (二)被告丁○○、甲○○雖以前揭情詞置辯，惟證人丙○○採收玉米之方式，係自玉
    米底部砍下，並非以徒手摘取之方式採收，而扣案並發還證人丙○○領回之玉米
    二十二支則係遭人徒手摘下，此業據證人丙○○於偵查中結證明確【見前引證人
    丙○○九十三年十一月十五日訊問筆錄】，顯見當時查扣之玉米並非證人丙○○
    採收後遺落於案發現場；又依警卷第二十二頁上方現場照片所示，裝置查獲玉米
    之塑膠袋極薄，在燈光照射下已清楚可見該塑膠袋內裝置之玉米，而被告丁○○
    復於本院行準備程序及審理中供稱：案發地點之玉米田現場有路燈，光線明亮等
    語【見本院九十三年十二月三十日準備程序筆錄第三頁、九十四年二月一日審判
    筆錄第九頁】，則依上開現場照片及被告丁○○之供述，倘扣案之玉米確非被告
    二人摘取，被告丁○○亦可輕易看出塑膠袋內所裝置者係玉米無疑，又何需將上
    開玉米自塑膠袋內取出？是被告丁○○所辯顯與現場狀況不符，不足採信。又被
    告甲○○雖辯稱當時月事來潮，且拉肚子，以致進入該玉米田內小解並更換衛生
    棉云云，然距本案查獲地點前方約五十公尺處，即有一「民安加油站」，燈火通
    明，亦設有廁所，而被告停放機車之地點距員警查獲地點已有十餘公尺，此亦據
    查獲員警陳貽南於偵查中證述明確【見前引證人陳貽南九十三年十一月四日訊問
    筆錄】，復有證人陳貽南前引舉證報告在卷可稽，則被告甲○○既稱因月事來潮
    而有用廁之必要，惟竟不願以機車代步，前往短短五十公尺外之加油站，反而寧
    可停車徒步進入遍植玉米，行走不易之玉米田內十餘公尺，顯與常情有違。且被
    告甲○○於本院審理時供稱：「（問：你們二人騎機車到達現場，有無攜帶工具
    或任何東西？）我也是一樣兩手空空的」、「（問：當天穿何衣物？）我穿普通
    褲子及在家中穿的上衣，好像沒有穿外套，也是口袋及兩手都空空的」等語【見
    前引本院審判筆錄第八頁】，則渠既未攜帶任何物品前往案發地點，又何來衛生
    棉以供更換？所辯顯無足採。另參諸被告二人自警詢、偵查以至本院審理過程，
    對渠二人進入案發現場之玉米田，究竟所謂何事乙節，初於警詢中供稱係欲前往
    案發地點摘採野菜，順便小解云云【見被告丁○○、甲○○二人九十三年十月二
    十日警詢筆錄，警卷第四至七頁】，嗣又改稱係共騎機車購買檳榔途中，被告甲○○月事來潮云云【見被告甲○○九十三年十一月十五日訊問筆錄，偵查卷第二
    二頁】；至本院審理時，被告丁○○又供稱：其於警詢中係稱案發現場旁邊有野
    菜，其於該處等待被告甲○○，並未摘採；而被告甲○○又改稱：渠前往案發現
    場並非為摘採野菜云云【見前引本院審判筆錄第十頁】，供詞前後反覆矛盾，顯
    係臨訟卸責之詞，要無可採。本案事證明確，被告二人竊盜犯行均堪認定。
二、按數行為於同時同地或密切接近之時地實施，侵害同一之法益，各行為之獨立性
    極為薄弱，依一般社會健全觀念，在時間差距上，難以強行分開，在刑法評價上
    ，以視為數個舉動之接續施行，合為包括之一行為予以評價，較為合理，則屬接
    續犯，而為包括之一罪，最高法院八十六年台上字第三二九五號判例可資參照。
    查被告丁○○、甲○○二人在上開玉米田內竊取玉米二十二支，此同地實施之行
    為在時間差距上難以強行分開，參酌前開最高法院判例意旨，應認為係接續犯較
    為合理。是核渠二人所為，係犯刑法第三百二十條第一項之普通竊盜罪。被告二
    人就上開竊盜犯行，有犯意聯絡及行為分擔，為共同正犯。爰審酌被告二人任意
    竊取他人辛苦栽植之玉米，對他人之財產毫無尊重之心，雖竊取之玉米二十二支
    價值非鉅，且已發還被害人領回，未造成被害人財產損失，而被害人丙○○亦於
    偵查中表示不願追究之意，但被告二人飾詞卸責否認犯行，毫無悔意，犯後態度
    顯然不佳等一切情狀，分別量處如主文所示之刑，並均諭知易科罰金之折算標準
    ，以示懲儆。
據上論斷，應依刑事訴訟法第二百九十九條第一項前段，刑法第二十八條、第三百二
十條第一項、第四十一條第一項前段，罰金罰鍰提高標準條例第一條前段、第二條，
判決如主文。
本案經檢察官乙○○到庭執行職務。
中      華      民      國      九十四      年    二    月    二十二    日
                                  臺灣臺南地方法院刑事第四庭
                                      審判長法  官  張瑛宗
                                            法  官  李東柏
                                            法  官  周紹武
右正本證明與原本無異。
如不服本判決，應於判決送達後十日內，向本院提出上訴狀。
                                            書記官  許美惠
中      華      民      國      九十四      年    二    月    二十二    日
附錄本案論罪科刑法條全文：
刑法第三百二十條第一項
意圖為自己或第三人不法之所有，而竊取他人之動產者，為竊盜罪，處五年以下有期
徒刑、拘役或五百元以下罰金。
